【裁判字號】    98,交聲,879
【裁判日期】    980421
【裁判案由】    聲明異議
【裁判全文】
臺灣臺中地方法院交通事件裁定         98年度交聲字第879號
原處分機關  交通部公路總局臺中區監理所豐原監理站
異  議  人  甲○○
即受處分人
上列異議人即受處分人因違反道路交通管理處罰條例案件，對於
交通部公路總局臺中區監理所豐原監理站中華民國98年3月3日中
豐監稽違字第裁63-GE0000000號所為之裁決處分 (原舉發案號：
中市警交字第GE0000000號)，聲明異議，本院裁定如下：
    主  文
異議駁回。
    理  由
一、原處分意旨略以：異議人即受處分人(下稱受處分人)甲○○
    於民國97年12月19日凌晨1時40分許，駕駛車牌號碼586-XT
    號營業小客車，行經臺中市○○路與五權西路口之設有燈光
    號誌管制之交岔路口處，因闖紅燈之違規，經臺中市警察局
    第四分局春社派出所警員依違反道路交通管理處罰條例第53
    條第1項以中市警交字第GE0000000號舉發違反道路交通管理
    事件通知單當場舉發，本站於98年3月3日以豐監稽違字第裁
    63-GE0000000號裁決書，裁處罰鍰新臺幣(下同)2,700 元，
    並依同條例第63條記違規點數3點等語。
二、受處分人聲明異議意旨略以：伊並未闖紅燈，伊該日駕駛上
    開營業小客車，沿臺中市○○路左轉五權西路要回家，行至
    臺中市○○○路交岔路口時為黃燈，伊左轉後始轉換成紅燈
    ，伊左轉五權西路後行駛約200公尺，始遭警車攔下取締伊
    闖紅燈，警員舉發顯係有誤，為此具狀聲明異議，請求撤銷
    原處分云云。
三、按汽車駕駛人，行經有燈光號誌管制之交岔路口闖紅燈者，
    處1,800元以上5,400元以下罰鍰；又汽車駕駛人有前開規定
    之情形者，除依該條處罰鍰外，並予記違規點數3點，道路
    交通管理處罰條例第53條第1項、第63條第1項第3款分別定
    有明文。經查：
(一)本件受處分人甲○○於97年12月19日凌晨1時40分許，駕駛
    車牌號碼586-XT號營業小客車，行經臺中市○○路與五權西
    路口之設有燈光號誌管制之交岔路口處，經臺中市警察局第
    四分局春社派出所警員陳明哲認有闖紅燈之違規，以中市警
    交字第GE0000000號舉發違反道路交通管理事件通知單當場
    舉發，經原處分機關認受處分人確有上開違規情事，依違反
    道路交通管理處罰條例第53條第1項於98年3月3日以豐監稽
    違字第裁63-GE0000000號裁決書，裁處罰鍰2,700元，並依
    同條例第63條記違規點數3點等情，有上開違反道路交通管
    理事件通知單、裁決書在卷可稽。
(二)受處分人確有於前揭時、地駕駛上開車輛闖紅燈一節，業經
    證人即當日執行勤務舉發本違規事件之臺中市警察局第四分
    局春社派出所警員陳明哲於本院調查時到庭具結證稱：伊當
    時開警車執行巡邏勤務，在五權西路上直行，時間凌晨1點
    多，沒有什麼其他車輛，視野很好，號誌很清楚，因五權西
    路是大路口，違規路口號誌夜間並未轉換為閃黃燈或閃紅燈
    ，當時伊的行向是綠燈，伊距離五權西路與嶺東路路口有50
    公尺時，發現有輛計程車違規從嶺東路左轉駛入五權西路，
    因該路口嶺東路行向是3個號誌燈，違規人的行向如果是從
    黃燈到紅燈時間，伊的行向應該是紅燈情形，但從伊發現違
    規人到伊通過該路口一直都是綠燈，所以違規人那方的燈號
    應該是紅燈，伊追了約1公里後將該車攔停下來等語，並當
    庭提出其所繪製註明本件舉發違規路口、警員攔查地點及受
    處分人駕車行走路徑之違規路段現場圖及舉發地點照片1張
    以資佐證。而觀之證人陳明哲提出之舉發地點照片，可知本
    件違規路口附近之五權西路路段道路寬敝，堪稱平直，燈號
    明確，無大型物體遮蔽燈號及路口處路面上之標線，證人陳
    明哲在該違規路口前方之五權西路路段上確可輕易目視違規
    處所之號誌變化情形，其證述舉發本件違規情形堪以採信。
(三)查舉發違反燈光號誌之違規，常係一瞬間突發之行為，此乃
    眾所周知之事，所需之舉證狀態稍縱即逝，除設有感應照相
    之路口、或經員警執行定點交通稽查勤務時預以錄影或拍照
    方式蒐集證據外，因有不及操作攝影器材或其他事實上之困
    難，通常無法就一瞬間突發之交通違規行為即時攝影取證，
    且事後已難以還原現場狀態，是以，舉發當時現場之執勤警
    員自屬本件之重要證人，如無其他證據顯示舉發警員有誤認
    或故意構陷之情事時，自應信賴舉發警員親眼目睹之證言，
    尚難以舉發警員無法提出其他證據佐證，即認其所述不可採
    信。況警察於執行公務時，本身即受有行政懲處責任之監督
    ，且其到庭具結作證，更係以刑事責任擔保其證言之真實性
    ，證人陳明哲與受處分人間並無怨隙，且素不相識，衡情證
    人陳明哲應無設詞攀誣，或虛構違規事實以陷害受處分人之
    理，且亦無任何證據足資證明其有何捏造事實違法取締之不
    法情事，因此本院認證人陳明哲本於維護交通秩序、安全職
    責所為之取締，當屬合法、正確之舉發，其上開證述內容，
    經核尚無不可採信之處，自堪採信。而受處分人既未能提出
    對其有利之相關證據供法院調查，其泛以前詞置辯，自不足
    採。
四、綜上所述，受處分人駕駛上開車輛於上述時、地闖紅燈之違
    規行為，應堪認定，受處分人否認前開違規行為，所辯委無
    足採。原處分機關援引前揭道路交通管理處罰條例第53條第
    1 項及違反道路交通管理事件統一裁罰基準表之規定，裁處
    異議人罰鍰2,700元，並依同條例第63條第1項第3款記違規
    點數3點核無違誤，受處分人執上開事由指摘原處分不當，
    求予撤銷，為無理由，應予駁回。
五、依道路交通管理處罰條例第87條第2項，道路交通案件處理
    辦法第19條，裁定如主文。
中    華    民    國    98    年    4     月    21    日
                  交通法庭    法  官   簡芳潔
以上正本證明與原本無異。
如不服本裁定，應於收受送達後5日內向本院提出抗告狀。（應
附繕本）
                              書記官   呂苗澂
中    華    民    國    98    年    4     月    21    日


司法院資訊處製作；財團法人民間司法改革基金會備份。
